hu: Elosztó előkapcsolási mechanizmus: Számítógép-/ECU-vezérelt; Rögzített / nincs előgyújtás; Mechanikus (centrifugális); Mechanikus + vákuumos; Vákuumos; Egyéb
ro-RO: Mecanismul de avans al distribuitorului: Controlat de computer/Controlat de ECU; Blocat/Fără avans; Mecanic (centrifugal); Mecanic + vacuum; Vacuum; Altele
th: กลไกการจ่ายล่วงหน้าของตัวกระจาย: ควบคุมด้วยคอมพิวเตอร์/ควบคุมด้วย ECU; ล็อก/ไม่ปรับล่วงหน้า; กลไก (แรงเหวี่ยง); กลไก + สุญญากาศ; สุญญากาศ; อื่นๆ
de: Verstellmechanismus des Verteilers: Computergesteuert/ECU-gesteuert; Gesperrt/Keine Zündverstellung; Mechanisch (Fliehkraft); Mechanisch + Unterdruck; Unterdruck; Sonstige
sk-SK: Mechanizmus predstihu rozdeľovača: Riadené počítačom/ECU; Zablokované/bez predstihu; Mechanické (odstredivé); Mechanické a podtlakové; Podtlakové; Iné
es: Mecanismo de avance del distribuidor: Controlado por computadora/Controlado por ECU; Bloqueado/Sin avance; Mecánico (centrífugo); Mecánico + vacío; Vacío; Otro
tr: Dağıtıcı avans mekanizması: Bilgisayar kontrollü/ECU kontrollü; Kilitli/Avans yok; Mekanik (santrifüj); Mekanik + vakum; Vakum; Diğer
ja: ディストリビューター進角メカニズム: コンピューター制御/ECU制御; 固定/進角なし; 機械式 (遠心式); 機械式 + 真空式; 真空式; その他
nb: Distributørens fremdriftsmekanisme: Datamaskinstyrt/ECU-styrt; Låst / ingen forskyvning; Mekanisk (sentrifugal); Mekanisk + vakuum; Vakuum; Annet
zh-TW: 分電器點火提前機構: 電腦控制/ECU 控制; 鎖定/無點火提前; 機械 (離心式); 機械 + 真空; 真空; 其他
sv: Distributörens framåtriktade mekanism: Datorstyrd/ECU-styrd; Låst/ingen tändförställning; Mekanisk (centrifugal); Mekanisk + vakuum; Vakuum; Övrigt
ko: 배전기 진각 메커니즘: 컴퓨터 제어/ECU 제어; 잠금/진각 없음; 기계식(원심식); 기계식 + 진공식; 진공식; 기타
ru: Механизм опережения зажигания трамблера: С компьютерным управлением (ЭБУ); Заблокирован / Без опережения; Механическое (центробежное); Механическое + вакуумное; Вакуумное; Другое
da: Fremføringsmekanisme til fordeler: Computerstyret/ECU-styret; Låst/ingen regulering; Mekanisk (centrifugal); Mekanisk + vakuum; Vakuum; Anden
bg-BG: Механизъм за аванс на делкото: Управляван от компютър/ECU; Заключен/без аванс; Механичен (центробежен); Механичен + вакуумен; Вакуумен; Друго
el: Μηχανισμός προώθησης διανομέα: Ελεγχόμενο από υπολογιστή/ECU; Κλειδωμένο/Χωρίς προπορεία (αβάνς); Μηχανικό (φυγοκεντρικό); Μηχανικό + υποπίεσης; Υποπίεσης; Άλλο
fi: Virranjakajan ennakkomekanismi: Tietokoneohjattu/ECU-ohjattu; Lukittu / Ei ennakkoa; Mekaaninen (keskipako); Mekaaninen + alipaine; Alipaine; Muu
pt-PT: Mecanismo de adiantamento do distribuidor: Controlado por computador/ECU; Bloqueado/sem avanço; Mecânico (centrífugo); Mecânico + vácuo; Vácuo; Outro
it: Meccanismo di anticipo del distributore: Controllato dal computer/ECU; Bloccato/nessun anticipo; Meccanico (centrifugo); Meccanico + a depressione; A depressione; Altro
pl: Mechanizm wyprzedzenia zapłonu w aparacie zapłonowym: Sterowanie komputerowe/ECU; Zablokowane/bez przyspieszenia; Mechaniczne (odśrodkowe); Mechaniczne + podciśnieniowe; Podciśnieniowe; Inny
cs: Mechanismus posunu rozdělovače: Řízené počítačem / ECU; Uzamčené / bez předstihu; Mechanické (odstředivé); Mechanické + podtlakové; Podtlakové; Ostatní
fr: Mécanisme d’avance de l’allumeur: Contrôlé par ordinateur/ECU; Verrouillé/Sans avance; Mécanique (centrifuge); Mécanique + dépression; Dépression; Autre
lt-LT: Skirstytuvo ankstinimo mechanizmas: Valdomas kompiuterio / ECU; Užrakintas / be paankstinimo; Mechaninis (išcentrinis); Mechaninis ir vakuuminis; Vakuuminis; Kita
sl-SI: Mehanizem za napredovanje razdelilnika: Računalniško krmiljeno/krmiljenje z ECU; Zaklenjeno/brez predvžiga; Mehansko (centrifugalno); Mehansko in vakuumsko; Vakuumsko; Drugo
hr-HR: Mehanizam za napredovanje razdjelnika: Upravljano računalom / ECU-om; Zaključano / bez pretpaljenja; Mehaničko (centrifugalno); Mehaničko + vakuumsko; Vakuumsko; Ostalo
zh-CN: 分电器提前机构: 计算机控制/ECU 控制; 锁定/无提前角; 机械 (离心式); 机械 + 真空; 真空; 其他
en: Distributor advance mechanism: Computer-controlled/ECU-controlled; Locked/No advance; Mechanical (centrifugal); Mechanical + vacuum; Vacuum; Other
nl: Verdeelmechanisme: Computergestuurd/ECU-gestuurd; Geblokkeerd/Geen vervroeging; Mechanisch (centrifugaal); Mechanisch + vacuüm; Vacuüm; Overig
pt-BR: Mecanismo de avanço do distribuidor: Controlado por computador/Controlado por ECU; Bloqueado/Sem avanço; Mecânico (centrífugo); Mecânico + vácuo; Vácuo; Outro
vi: Cơ chế điều chỉnh thời điểm đánh lửa của bộ phận phân phối: Điều khiển bằng máy tính/ECU; Đã khóa/Không đánh lửa sớm; Cơ học (ly tâm); Cơ học + chân không; Chân không; Khác